臺灣臺南地方法院刑事判決　　　　　　　 93年度易字第806號
公　訴　人　臺灣臺南地方法院檢察署檢察官
被　　　告　丙○○
選任辯護人　黃正彥律師
　　　　　　黃雅萍律師
上列被告因侵占案件，經檢察官聲請簡易判決處刑（93年度偵字
第6792號），本院認應適用通常審判程序，判決如下：
    主  文
丙○○連續意圖為自己不法之所有，而侵占對於業務上所持有之
物，處有期徒刑拾月。
    事  實
一、丙○○於民國91年10月間起受僱在臺南市○○○路○段79號
    「己○○○股份有限公司」（以下簡稱國通公司），擔任汽
    車銷售業務員，負責汽車銷售、收取客戶繳交之購車款、並
    代顧客辦理汽車各項保險業務，及代收保險費之工作，為從
    事業務之人。其為達到銷售業績，竟數次以超過公司規定之
    折讓價額售車，嗣丙○○因無力自行填補上開不足額之車款
    ，以致客戶無法順利領到車輛，為期能順利交車，乃興起意
    圖為自己不法所有之概括犯意，自92年11月間起至93年1 月
    間止，先後多次將業務上所持有，如附表所示戊○○○等人
    繳交之購車款或保險費挪為私用，變易為己有，以填補其應
    補足予公司之款項，前後共計新臺幣3,172,410元。 嗣丙○○因無法還款，始為國通公司提出告訴。
二、案經國通公司告訴臺灣臺南地方法院檢察署檢察官偵查後聲
    請簡易判決處刑。
    理  由
一、訊據被告丙○○對於上開犯罪事實，皆已坦承不諱，核與告
    訴代理人乙○○、蘇文奕指訴情節相符，另證人戊○○○、
    癸○○、子○○、甲○○、洪珮溱、壬○○、丁○○亦到庭
    結證稱：已將車款全數繳清予被告等語。此外，復有戊○○○等人，及顏德川、施全明二人與國通公司簽訂之訂購合約
    書共十八紙（含客戶聯及公司留底聯）、繳款單劃撥單各四
    紙在卷可資參佐。被告違反國通公司規定，超額折讓售車，
    理當以己力補足差額予公司，其竟將代公司收取而暫時持有
    之車款，挪為填補個人積欠公司之債務，顯有變易持有為所
    有之意。本案事證已臻明確，被告犯行洵堪認定。
二、核被告所為，係犯刑法第336條第2項業務侵占罪。被告先後
    多次犯行，時間緊接，方法相同，觸犯構成要件相同之罪名
    ，顯係基於概括犯意反覆而為，應依連續犯規定論以一罪，
    並依法加重其刑。爰審酌被告侵占所得高達三百十七萬餘元
    ，迄未賠償告訴人任何損失，殊為不該，惟因被告尚無前科
    ，素行良善，犯後又知坦認犯行，態度良好，且被告並未將
    侵占所得中飽私囊，而係用以填補公司之損失，惡性非重等
    一切情狀，量處如主文所示之刑。
據上論斷，應依刑事訴訟法第299條第1項前段、第452條，刑法
第56條、第336條第2項，判決如主文。
本案經檢察官庚○○到庭執行職務
中　　華　　民　　國　　94　　年　　7　　月　　20　　日
　　　　　　　　　刑事第五庭    審判長法　官　 林英志
                                      法  官   張家瑛
                                      法  官   包梅真
以上正本證明與原本無異。
如不服本判決，應於收受送達後10日內向本院提出上訴書狀（應
附繕本）。
　　　　　　　　　　　　　　　　　　　書記官   張富
中　　華　　民　　國　　94　　年　　7 　　月　　20　　日
附表
┌──┬────┬────┬──────────────┐
│編號│客戶名稱│侵占金額│  犯   罪   手   法         │
├──┼────┼────┼──────────────┤
│一、│戊○○○│123,000 │戊○○○實繳交車款為500,000 │
│    │        │元      │元，但被告僅繳交377,000元予 │
│    │        │        │公司，其餘款項為被告挪用，以│
│    │        │        │填補銷售其他車輛之虧損。    │
├──┼────┼────┼──────────────┤
│二、│顏德川  │277,000 │將戊○○○以劃撥方式繳納之車│
│    │        │元      │款277,000元，以客戶顏德川名 │
│    │        │        │義回報予公司，以掩飾將顏德川│
│    │        │        │繳納之277,000元挪為填補銷售 │
│    │        │        │其他車輛虧損之事實。        │
├──┼────┼────┼──────────────┤
│三、│癸○○  │90,000元│癸○○實際繳納車款為790,000 │
│    │        │        │元，但被告僅將其中100,000 元│
│    │        │        │，以癸○○名義回報予公司，另│
│    │        │        │600,000元則以另一客戶辛○○ │
│    │        │        │名義回報予公司，剩餘90,000元│
│    │        │        │挪為填補銷售其他車輛之虧損。│
├──┼────┼────┼──────────────┤
│四、│辛○○  │600,000 │將癸○○以匯款方式繳納之車款│
│    │        │元      │600,000元，以辛○○名義回報 │
│    │        │        │予公司，以掩飾將辛○○繳納之│
│    │        │        │600,000元挪為填補銷售其他車 │
│    │        │        │輛虧損之事實。              │
├──┼────┼────┼──────────────┤
│五、│子○○  │9,000元 │子○○實際繳交車款為459,000 │
│    │        │        │元，但被告繳交450,000元回公 │
│    │        │        │司，剩餘9,000元挪為填補銷售 │
│    │        │        │其他車輛之虧損。            │
├──┼────┼────┼──────────────┤
│六、│曾國焜  │350,000 │被告將曾國琨繳納之車款全數挪│
│    │        │元      │為填補銷售其他車輛之虧損。  │
├──┼────┼────┼──────────────┤
│七、│甲○○  │200,000 │甲○○實際繳納車款為300,000 │
│    │        │元      │元，但被告僅將其中100,000元 │
│    │        │        │以甲○○名義回報予公司， 另 │
│    │        │        │200,000元挪為填補銷售其他車 │
│    │        │        │輛之虧損。                  │
├──┼────┼────┼──────────────┤
│八、│洪珮溱  │370,000 │洪珮溱實際繳納車款為470,000 │
│    │        │元      │元，但被告僅將其中100,000元 │
│    │        │        │以洪珮溱名義回報予公司， 另 │
│    │        │        │370,000元挪為填補銷售其他車 │
│    │        │        │輛之虧損。                  │
├──┼────┼────┼──────────────┤
│九、│丁○○  │753,410 │丁○○實際繳納之車款、保險費│
│    │        │元      │、稅金等共862,811元， 但被告│
│    │        │        │僅將其中100,000 元以丁○○名│
│    │        │        │義回報予公司，並代客戶繳納保│
│    │        │        │險費5,151元、稅金3,000元、領│
│    │        │        │牌費1,250元，剩餘753,410元則│
│    │        │        │挪為填補銷售其他車輛之虧損。│
├──┼────┼────┼──────────────┤
│十、│施全明  │400,000 │被告將另一客戶壬○○繳納之車│
│    │        │元      │款400,000元， 以施全明名義回│
│    │        │        │報予公司，以掩飾將施全明繳納│
│    │        │        │之400,000 元挪為填補銷售其他│
│    │        │        │車輛虧損之事實。            │
├──┴────┴────┴──────────────┤
│侵占總額為：3,172,410元                               │
└───────────────────────────┘
附錄法條：
中華民國刑法第336條
對於公務上或因公益所持有之物，犯前條第 1 項之罪者，處一年
以上七年以下有期徒刑，得併科五千元以下罰金。
對於業務上所持有之物，犯前條第 1 項之罪者，處六月以上五年
以下有期徒刑，得併科三千元以下罰金。
前二項之未遂犯罰之。
